---
title: 'Hands-On Session: Datenbereinigung mit R'
author: "Zoé Wolter"
date: "Nov 25, 2021"
output: html_document
---

## Packages laden
Im ersten Schritt solltet Ihr immer alle Packages laden, die Ihr für Euren Code benötigt. Am Übersichtlichsten ist es meistens, wenn Ihr ein separates R-Skript anlegt, um die Packages zu installieren bzw. zu laden, in diesem Fall könnt Ihr das einfach direkt hier im Rmd machen:

```{r}
library(tidyverse)
```

## Die Daten

### Daten einlesen 
Für diese Hands-On Session werdet Ihr Euch Daten der Stadt Konstanz zur Fahrradzählung im Stadtgebiet am Herosé-Park im Jahr 2020 anschauen. Ladet dafür die Daten, welche Ihr auf folgender Website findet: https://offenedaten-konstanz.de/dataset/dauerz-hlstellen-radverkehr/resource/c7da262a-7f4e-41a4-9a57-1d41222d77a4#{}. Hint: Ihr könnt Euch die Daten entweder downloaden und dann einlesen oder die Daten einfach direkt über die URL zum .csv-Datensatz einlesen. Egal wie, achtet auf das Zeichen zur Trennung von Spalten!

```{r}
readr::read_delim('https://offenedaten-konstanz.de/sites/default/files/Z%C3%A4hlstelle_Heros%C3%A9_2020_Wetter_st%C3%BCndlich.csv', 
                  delim = ";", 
                  escape_double = FALSE, 
                  trim_ws = TRUE) -> bikes
```

### Ein erster Überblick 

Wenn Ihr die Daten eingelesen habt, solltet Ihr Euch zuerst einen Überblick über die Variablen, ihren Typ und den Umfang des Datensatzes verschaffen.

Variablen: 

- Zeit: Datum (DD.MM.JJJJ)
- Uhrzeit (HH:MM)
- Fahrradbruecke: Anzahl RadverkehrsteilnehmerInnen gesamt (Zahl)
- Fahrradbruecke stadteinwaerts: Anzahl RadverkehrsteilnehmerInnen stadteinwärts (Zahl) (linksrheinisches Gebiet)
- Fahrradbruecke stadtauswaerts: Anzahl RadverkehrsteilnehmerInnen stadtauswärts (Zahl)
- Symbol Wetter: Kategorisierung Wetter 
- Temperatur: Gemessene Temperatur zum gemessenen Zeitpunkt in Grad Celsius 
- Gefühlte Temperatur: Wahrgenommene Umgebungstemperatur, nach dem Hitzindex gemessene gefühlte Temperatur zum gemessenen Zeitpunkt in Grad Celsius   
- Regen (mm): Niederschlag zum Zeitpunkt in Millimeter 

```{r}
# Wie viele Variablen sind im Datensatz?
bikes %>%
  ncol()

# Wie sind die oben gelisteten Variablen benannt?
bikes %>%
  names()

# Wie viele Beobachtungen bzw. sind im Datensatz?
bikes %>%
  nrow()

# Lasst Euch die ersten fünf Zeilen des Datensatzes anzeigen!
bikes %>% 
  head()

# Welchen Datentyp haben die Variablen aktuell? Ist dieser sinnvoll?
bikes %>%
  summary()

bikes %>%
  lapply(class)
```

## Datenbereinigung

Nachdem Ihr mit dem Datensatz nun etwas vertrauter seid, könnt Ihr Euch nun an die eigentliche Arbeit, die Datenbereinigung machen. Dabei schaut Ihr Euch nebenbei die `dplyr`-Verben noch einmal genauer an.

### Die Funktion `dplyr::select`
Wählt zunächst folgende Variablen aus und benennt sie entsprechend um:

- Zeit = datetime
- FahrradbrueckeFahrradbruecke stadteinwärts Fahrräder = bikes_into_town
- FahrradbrueckeFahrradbruecke stadtauswärts Fahrräder = bikes_out_of_town
- Symbol Wetter = weather
- Temperatur (°C) = temperature
- Regen (mm) = rain

```{r}
bikes %>%
  dplyr::select(
    datetime = 'Zeit',
    bikes_into_town = 'FahrradbrueckeFahrradbruecke stadteinwärts Fahrräder',
    bikes_out_of_town = 'FahrradbrueckeFahrradbruecke stadtauswärts Fahrräder',
    weather = 'Symbol Wetter',
    temperature = 'Temperatur (°C)',
    rain = 'Regen (mm)'
  ) -> bikes
```

Nachdem Ihr nun nur die für Euch relevanten Variablen noch im Datensatz habt, weist Ihnen den angegebenen Datentyp zu. Hint: Macht Euch nicht zu viel Arbeit und schaut, welche Variablen bereits den richtigen Datentyp haben!

- datetime = datetime (Hint: Googelt mal das R-Package `lubridate`!)
- bikes_into_town = numeric
- bikes_out_of_town = numeric
- weather = factor
- temperature = numeric
- rain = numeric

```{r}
# Überprüfe Variablentyp
bikes %>%
  lapply(class)

# datetime
bikes$datetime %>%
  lubridate::dmy_hm() -> bikes$datetime

# weather
bikes$weather %>%
  as.factor() -> bikes$weather
bikes$weather %>%
  summary()
```


### Die Funktion `dplyr::arrange`

Sortiert den Datensatz nach der Variable `temperature` absteigend! An welchen Tagen war die Temperatur am höchsten?

```{r}
# Ihr nehmt Euren Datensatz...
bikes %>%
  # ...und sortiert die Werte absteigend!
  dplyr::arrange(desc(temperature))
```

Sortiert den Datensatz nun nach der Variable `bikes_into_town` absteigend!

```{r}
# Ihr nehmt Euren Datensatz...
bikes %>%
  # ...und sortiert die Werte absteigend!
  dplyr::arrange(desc(bikes_into_town))
```

### Die Funktion `dplyr::filter`
Erstellt nun die beiden Datensätze `bikes_sunny` und `bikes_rainy`:

`bikes_sunny` für folgendes Wetter:
- Sonnig
`bikes_rainy` für folgendes Wetter:
- Leichter Regenfall
- Leichter Regenschauer
- Mäßiger bis starker Regenschauer
- Mäßiger Regenfall
- Nieselregen 
- Sintflutartiger Regenfall
- Starker Regenfall
- Stellenweiser leichter Regenfall
- Stellenweiser Nieselregen
- Stellenweiser Regenfall
- Teilweise mäßiger Regenfall
- Teilweise starker Regenfall

```{r}
# Datensatz bikes_sunny
bikes %>%
  dplyr::filter(
    .$weather == 'Sonnig'
  ) -> bikes_sunny

# Datensatz bikes_rainy
bikes %>%
  dplyr::filter(
    .$weather %in% c(
      'Leichter Regenfall',
      'Leichter Regenschauer',
      'Mäßiger bis starker Regenschauer',
      'Mäßiger Regenfall',
      'Nieselregen',
      'Sintflutartiger Regenfall',
      'Starker Regenfall',
      'Stellenweiser leichter Regenfall',
      'Stellenweiser Nieselregen',
      'Stellenweiser Regenfall',
      'Teilweise mäßiger Regenfall',
      'Teilweise starker Regenfall'
    )
  ) -> bikes_rainy
```

### Die Funktion `dplyr::mutate`
Bisher habt Ihr eine Variable für den Tag und die Uhrzeit zusammen im Datensatz `bikes`. Erstellt aus der Variable `datetime` nun zwei unterschiedliche Variablen `day` und `time`:

```{r}
bikes %>%
  dplyr::mutate(
    day = as.Date(datetime),
    time = format(as.POSIXct(datetime), format = "%H:%M:%S")
  ) -> bikes
```


### Die Funktionen `dplyr::group_by` und `dplyr::summarize`
Nutzt nun die Funktionen `group_by` und `summarize` aus dem `dplyr`-Package, um den Datensatz `bikes` nach Tagen zu gruppieren und dann folgende Kennwerte für die anderen Variablen zu erstellen:

- Summe für `bikes_into_town`
- Summe für `bikes_out_of_town`
- Mittelwert für `temperature`
- Summe für `rain`

Hint: Achtet dabei besonders auf den Umgang mit NA's!

```{r}
bikes %>%
  dplyr::group_by(day) %>%
  dplyr::summarize(bikes_into_town = sum(bikes_into_town, na.rm = TRUE),
                   bikes_out_of_town = sum(bikes_out_of_town, na.rm = TRUE),
                   temperature = mean(temperature, na.rm = TRUE),
                   rain = sum(rain, na.rm = TRUE)) -> bikes
```

### Pivoting
Nun habt Ihr pro Tag eine Variable zu den Fahrradfahrern die Stadt und aus der Stadt. Die Daten sind also im wide-Format. Bringt diese nun ins long-Format, sodass Ihr nur noch eine Variable mit der Anzahl an Fahrrädern habt und in einer separaten Spalte die Information zur Richtung:

```{r}
bikes %>%
  tidyr::pivot_longer(cols = c(bikes_into_town, bikes_out_of_town),
                      names_to = 'direction',
                      values_to = 'bikes') -> bikes
```

## Finale Visualisierung

And finally... Wenn Ihr die Datenbereinigung oben so durchgeführt habt, wie es beschrieben war, dann solltet Ihr folgenden Code nun ausführen können und eine schöne abschließende Visualisierung erhalten - habt Ihr richtig gut gemacht!
Kleiner Teaser: Zum Thema Datenvisualisierung wird es bald auch einen CorrelAid-Workshop geben - schaut dafür gerne auf unserer [Website](https://correlaid.github.io/correlaidx-kn-education/) vorbei!

```{r}
bikes %>%
  ggplot2::ggplot(aes(x = day, y = bikes, color = direction)) +
  ggplot2::geom_line() +
  ggplot2::theme_bw() +
  ggplot2::labs(title = 'Konstanz cyclists',
                subtitle = 'Number of bikes passing the Fahrradbrücke per day',
                x = 'Day',
                y = 'Number of bikes') +
  ggplot2::scale_color_manual(name = 'Direction', 
                              labels = c('Into town', 'Out of town'), 
                              values = c('blue', 'red')) +
  ggplot2::theme(plot.title = element_text(size = 16, face = 'bold'),
                 plot.subtitle = element_text(size = 12),
                 legend.title = element_text(face = 'bold'),
                 axis.title = element_text(face = 'bold'),
                 legend.position = 'bottom')
```

